Inventaris van het archief van mr. A.M. Joekes [levensjaren 1885-1962], (1858) 1895-1962
Nationaal Archief, Den Haag
- STUKKEN BETREFFENDE ZIJN PUBLIEKE FUNCTIES.
  - Staatkundig., I.
    - Kamerlid., B.
      - lid van de Nederlandse delegatie der conferentie Nederland-Suriname-Curaçao., c.
        - Adreslijsten der deelnemers aan de conferentie Nederland-Suriname-Curaçao en krantenartikelen over de Ronde Tafelconferentie, 18 februari en 19 maart 1948; 246; 1 omslag
        - Overdruk uit "De Gids" van het artikel "Britse federatieve voorstellen en Nederlandse federatieve mogelijkheden in West-Indië", door Mr. D.Huurdeman, februari 1948; 247; 1 katern
        - Notulen der vergaderingen van de redactie-commissie en de kern-commissie van redactie der conferentie Nederland-Suriname-Curaçao met bijlagen, 28 juli-7 augustus 1948; 248; 1 omslag
        - Ontwerp-resoluties, communiqué's, résumé's uit de Nederlandse pers en mededelingen van het secretariaat-generaal der conferentie Nederland-Suriname-Curaçao, Z.j.; 249; 1 omslag
        - Literatuuroverzichten, overzichten van verdragen en overeenkomsten en een overzicht van de toestanden op economisch, sociaal en cultureel gebied betreffende Suriname en Curaçao, Z.j.; 250; 1 omslag
        - Stukken betreffende Suriname en Aruba, 1948; 251; 5 stukken
    - Minister van Sociale Zaken en Volksgezondheid., C.
      - Notitieboekjes over de jaren, 1949, 1950, 1951 en 1952; 252; 5 deeltjes
        2 deeltjes over het jaar 1949.
      - Verslagen van de verrichtingen van het Ministerie van Sociale Zaken en Volksgezondheid over de jaren, 1948-1951; 253-254; 4 deeltjes
        - 1948 en 1949., 253
        - 1950 en 1951., 254
      - Foto van het Kabinet Drees, 1948-1952; 255; 1 stuk
      - Besluiten, brieven e.d. betreffende de tegemoetkoming in de representatiekosten der ministers, de non-activiteitswedde en het salaris, 1948-1952; 256; 1 omslag
      - Menu's en invitaties voor plechtigheden met doorslagen van antwoorden en een lijst van aangenomen en bedankte invitaties, 1948-1952; 257; 1 omslag
      - Lijst van bezoekers met data en onderwerpen, 14 januari 1949-1 augustus 1950; 258; 1 cahier
      - Ingekomen brief van mej.C.A. Schoo, houdende een verzoek om betere salariëring voor wijkverpleegsters, 22 januari 1948; 259; 1 stuk
      - Notulen der vergaderingen van de ministerraad, 29 september-8 november 1948; 260; 1 omslag
      - Telegrammen, lijst van aanwezigen en een toespraak inzake de ondertekening der accoorden van het Belgisch-Nederlands Verdrag, 1949; 261; 6 stukken
      - Besluiten e.d. betreffende het toekennen van het Grootkruis der Orde van de Eikenkroon van Luxemburg en het Grootkruis der Kroonorde van België, september 1950, juni 1951; 262; 1 omslag
      - Ingekomen brief van A.J.H. Lovink betreffende de benoeming van Prof. van Asbeck als gedelegeerde van de Kroon in Indonesië, met bijlage, 27 mei 1949; 263; 1 stuk
      - Verslag van het bezoek van Mr. M.J.H. van Maarseveen aan Indonesië, met begeleidbrief, gestencild., 20 juni-6 juli 1949; 264; 1 stuk
      - Rede, uitgesproken door H.M. Koningin Juliana bij de plechtige overdracht der souvereiniteit over Indonesië en krantenknipsels betreffende de overdracht, december 1949; 265; 4 stukken
      - Kamerstukken, houdende een nota betreffende de ontwikkeling van zaken in Indonesië, inzoverre de verhouding binnen de Nederlands-Indonesische Unie en de belangen van Nederland daarbij betrokken zijn, 23 mei 1950; 266; 1 omslag
      - Kamerstukken, houdende een nota betreffende de onderhandelingen van 4-27 december 1950, gevoerd tussen het Koninkrijk der Nederlanden en de Republiek Indonesië betreffende het vraagstuk der staatkundige status van Nieuw-Guinea, 9 januari 1951; 267; 1 omslag
      - Overdruk uit "De Gids" "Nederland en Indonesië", door Prof.Mr. C.C. Berg, Uitgeverij De Haan-Utrecht, augustus-september 1952; 268; 1 katern
      - Manuscript-aantekeningen en teksten van lezingen, gehouden van, 4 januari 1949-21 december 1951; 269; 1 pak
      - Verslag van het congres over urgente bevolkingsproblemen, briefwisseling met Mr.Ir. B.W. Haveman betreffende zijn benoeming als commissaris van de emigratie, emigratienota en een krantenknipsel uit de N.R.C. inzake een nieuw Amerikaans emigratieplan, 28 maart 1949 en 14 augustus 1950-2 mei 1952; 270; 14 stukken
      - Ingekomen brief van Mr. N.E.H. van Esveld en doorslagen van uitgaande brieven betreffende de stand van zijn werkzaamheden inzake de opbouw van een sociale verzekering voor de Nederlandse Antillen, 28 april en 8 juni 1949; 271; 1 omslag
      - Foto van de ondertekening der accoorden van de sociale verzekering en een vragenlijst in de vorm van een vers, 19 juli 1949; 272; 2 stukken
      - Politieke spotprenten, 28 mei 1949-3 juni 1950; 273; 8 stukken
      - Krantenknipsels betreffende zijn openbaar optreden, 13 juni 1949-26 november 1950; 274; 20 stukken
      - Artikelen in de "Ocean Post" en "De Spaarpot" en conceptartikelen voor "Stemmen uit het R.A.B." en "Het Sociaal Maandblad", 14 september 1949-18 mei 1951; 275; 4 stukken
      - Eeuwfeestnummer "Medisch Contact", officieel orgaan van de Nederlandse Maatschappij tot bevordering der geneeskunde, uitgeverij De Bussy, Amsterdam, 1949; 276; 1 deel
      - Potloodtekening, voorstellende Mr. A.M. Joekes, met manuscript-aantekeningen betreffende de afschaffing van de kolensubsidie en de distributie, Z.j.; 277; 1 stuk
      - Statuten en brochures betreffende het Rode Kruis en het Wit-gele Kruis, 1949-1952; 278; 5 deeltjes
      - "Instructie voor de schooltandarts" e.d., 279; 4 stukken en 2 katernen
      - Ingekomen brief van de Directeur-Generaal van de Arbeid betreffende het bijwonen van de 200e vergadering van de districtshoofden der arbeidsinspectie, met bijlagen en aantekeningen voor de lezing "60 jaar arbeidsinspectie", getypt, 27 februari-1 maart 1950; 280; 2 stukken
      - Bul, houdende de toekenning van het Groot Burgerrecht van Amsterdam, 15 juli 1950; 281; 1 blad
      - Afschriften van brieven e.d. betreffende de Kabinetsformatie, 10-15 maart 1951; 282; 8 stukken
      - Kamerstukken, houdende de wet op de geneesmiddelenvoorziening, regeling van de ziekenfondsverzekering en de ouderdomsverzekering en de rijksbegroting voor 1952, 1951-1952; 283; 1 omslag
      - Teksten van radio-toespraken, gehouden op, 3 mei en 6 mei 1951 en 4 januari 1952; 284; 3 stukken
      - Geïllustreerde lijst met namen, aangeboden bij zijn aftreden als minister van Sociale Zaken en Volksgezondheid, 2 september 1952; 285; 1 cahier en 1 stuk
    - Staatsraad., D.
      - Algemeen., a.
        - Notitieboekjes over de jaren 1953, 1954, 1955, 1956 (2), 1957, 1958, 1960, 1961 en een adressenboekje, Z.j.; 286; 10 deeltjes
        - Bul en afschrift van het Koninklijk Besluit, houdende zijn benoeming tot Commandeur in de Orde van Oranje-Nassau, 16 oktober 1952; 287; 1 koker
        - Ingekomen brieven van C.van de Lende en E. Bennink Bolt, houdende een felicitatie bij zijn benoeming tot lid van de Raad van State, 28 oktober en 12 december 1952; 288; 2 stukken
        - Lijst van de samenstelling der afdelingen van de Raad van State met uitzondering van de afdeling voor de geschillen van Bestuur, 18 november 1952-oktober 1959; 289; 5 stukken
        - Ingekomen brief van G.R. Visser, houdende een verzoek tot bemiddeling bij minister Staf, om hem weer in actieve dienst te laten treden, met een concept van een uitgaande brief, 27 maart 1953; 290; 1 stuk
        - Staatsbladen, nota's, krantenknipsels e.d. betreffende de herzieningen der Grondwet, 22 juni 1953-15 december 1957; 291; 1 omslag
        - Kamerstukken, houdende een nieuwe regeling voor de salariëring van de vice-president en de leden van de Raad van State, verlofaanvrage e.d., 19 december 1953-20 maart 1958; 292; 1 omslag
        - Overdruk uit de "Vrije Pers" "De ontwaarding van het parlementaire recht van enquête" door Dr. W.K.H. Feuilletau de Bruyn, een ingekomen brief met manuscript-concept-antwoord van R. Verwey betreffende het onderzoek van de commissie Cleveringa naar diens beleid onder de Duitse bezetting met een krantenartikel van Prof.Dr. C. Gerretson, januari-februari 1955; 293; 2 stukken en 1 deeltje
        - "Herdenking van Eduard Maurits Meyers, door R.P. Cleveringa., 10 januari 1880-25 juni 1954"; 294; 1 deel
        - Pamflet, houdende gelukwensen van de Hertog van Edingburgh, Sir Winston Churchill e.a. aan vooraanstaande Nederlanders, ter gelegenheid van de 10-jarige bevrijding van Nederland, 29 april 1955; 295; 1 stuk
        - Brieven, menu's, tafelschikking e.d. inzake het diner, gegeven ter ere van het tienjarig onafgebroken ministerschap van W. Drees en S. Mansholt, juni 1955; 296; 1 omslag
        - Inleidingen, gehouden tijdens de studiedagen over minder ontwikkelde gebieden en een inaugurale rede "De sociologische benadering van internationale problemen", door Dr. B. Landheer, 20-21 juni 1955 en 20 maart 1962; 297; 2 deeltjes
        - Stukken betreffende het wetsontwerp inzake een algemene ouderdomsvoorziening, juni-juli 1955; 298; 1 omslag
        - Verslagen betreffende de Raad van State te Parijs en de Privy Council te Londen en een overdruk uit "Bestuurswetenschappen", houdende het artikel "De Belgische Raad van State" door Mr. W.A. Renardel de Lavalette, 1955-1957; 299; 2 stukken en 1 deeltje
        - Stukken betreffende de Delta-wet en de Rijnmond, 9 augustus-8 november 1955 en 22 april 1960; 300; 5 stukken en 1 katern
        - "Nederlands Boschprovincie", een studie over de drooglegging van de Waddenzee, door E.C.Abendanon, mijnbouwkundig ingenieur, 1953; 301; 1 deeltje
        - "Afdamming zeearmen", derde en vijfde interim-advies van de delta-commissie, uitgebracht aan de minister van Verkeer en Waterstaat en "Deltaplannen", verslag van de plenaire vergadering van de contact-commissie voor natuur en landschapsbescherming, met begeleidbrief., 1954 en 1955; 302; 3 deeltjes
        - Verslag van Mr. C.J. Goudsmit en Mr. L.V. Ledeboer betreffende hun bezoek aan Engeland ter bestudering van enkele facetten van de Britse nationale gezondheidsdienst, met begeleidbrief, 12 juni 1954; 303; 1 stuk
        - Ingekomen brief van Dr. B.W. Kranenburg, houdende een curriculum vitae van zijn vader Mr. R. Kranenburg en een foto van de laatste vergadering van de Raad van State met Prof.Mr. R. Kranenburg, 9 augustus en 27 september 1955; 304; 2 stukken
        - Verslag van de commissie ter bestudering van het vraagstuk van een internationale weermacht en krantenknipsels betreffende een internationale politiemacht, afschaffing van de doodstraf in Engeland en de Engelse politie, april 1937, 14 januari 1956, 24 februari 1956 en 24 januari 1957; 305; 1 katern en 3 stukken
        - Stukken betreffende de plechtige inleiding van Prinses Beatrix in de Raad van State, met foto's., februari 1956; 306; 9 stukken
        - Doorslag van de rede der waarnemend vice-president van de Raad van State, Dr. A. Rutgers, ter herdenking van de overleden vice-president Jhr.Mr. F. Beelaerts van Blokland en biografische gegevens van de overleden vice-president, manuscript, maart 1956; 307; 2 stukken
        - Aantekeningen van de lezing "De Raad van State in ons Staatsbestel", met bijlagen, gehouden voor "Nieuwe Koers" te Dordrecht, getypt en gedrukt, 25 april 1956; 308; 2 stukken en 1 deeltje
        - Afleveringen van "De 3e Weg", houdende artikelen over het advies van het Driemanschap aan H.M.Koningin Juliana, nr.15/14, augustus-september 1956, 4e jaargang en nr.12, augustus 1956, 4e jaargang; 309; 2 stukken
        - Advies, uitgebracht aan H.M. de Koningin door de vice-president van de Raad van State, Dr. A. Rutgers, betreffende het voorstellen van de verschillende hoofdstukken der Rijksbegroting en van de begrotingen der Staatsbedrijvenen fondsen voor 1957, 28 augustus 1956; 310; 1 omslag
        - Schertsprogramma voor de opening van de zitting der Staten-Generaal, in te voegen in het programma voor 1955, artikel 2a, 1956; 311; 1 stuk
        - Stukken betreffende de vluchtelingenkwestie, in het bijzonder de Hongaarse vluchtelingen, 16 oktober 1956-28 juni 1957; 312; 4 stukken
        - Besluit, reglement, nota's en amendementen betreffende een reglement van Orde voor de Raad van Ministers, 1956; 313; 7 stukken
        - Overzichten van de Raad van State over de jaren 1957, 1958 en 1959; 314; 1 omslag
        - Afschrift van een artikel uit "Het Vaderland" van Prof. Mr. C.W. de Vries "Regeren bij nota van bezuiniging", afschrift van een gedeelte van de slotrede van Prof.G.A.P.N. Weijer "Gezond geld. De betekenis daarvan voor onze volkswelvaart" en het wetsontwerp, houdende de effectenvernieuwingswet, fotocopie en gestencild, 14 maart 1957, 20 juni 1957 en 3 september 1958; 315; 3 stukken
        - Ingekomen brief van Dr. H.J. Prakke en een minuut van een uitgaande brief, betreffende de aanbieding van een exemplaar van "Deining in Drente" en de tekst van zijn rede "Van Perswetenschap tot Publiscistiek", 19 en 22 april 1957; 316; 2 stukken
        - Statuten, rapporten, notulen, verslagen en ingekomen brieven van de Stichting Raadgevend Bureau inzake publiciteit en propaganda ten dienste van instellingen van maatschappelijk werk, 23 april 1957-30 november 1961; 317; 1 omslag
        - Concept-statuten, afschrift van de akte van oprichting e.d. van de "Stichting Decorum Raad van State", mei 1958; 318; 4 stukken
        - Naam- en adreslijsten der leden van de Raad van State, de ministers en de staatssecretarissen, 25 juni 1958-oktober 1959; 319; 1 omslag
        - Vergelijkend overzicht van de Pensioenwet 1922 met de concept-statuten en een advies, uitgebracht aan H.M. de Koningin door de Raad van State betreffende maatregelen inzake de financiering van pensioenen van het personeel der Koninklijke Hofhouding, 22 september 1958; 320; 2 stukken
        - Afschriften van wetsontwerpen inzake een algemene weduwen en wezenverzekering, september 1958; 321; 1 omslag
        - Adviezen, uitgebracht aan H.M. de Koningin door de vice-president van de Raad van State, Dr. A. Rutgers, betreffende de ontwerp-wet Beroep Administratieve Beschikkingen en de ontwerp-wet op de Raad van State, gestencild, 30 september 1958; 322; 2 stukken
        - Afschriften van concept-adviezen, houdende het wetsontwerp op de inkomstenbelasting en de vermogens- en loonbelasting en een artikel "Spanning rond huren en belastingen" door Mr. M. Vrolijk in "Paraat", 7 oktober-18 oktober 1958 en Z.j.; 323; 1 omslag
        - Wetsontwerp inzake de registratie van ziekenhuizen en rusthuizen en een afschrift van een nader rapport van minister Beel inzake de internationale arbeidsverdragen betreffende ziekteverzekering, 6 mei 1959; 324; 2 stukken
        - Stukken betreffende Indonesië., 325-328; 3 omslagen
          - Charter van de souvereiniteitsoverdracht van Indonesië, nota van de permanent vertegenwoordiger van Nederland bij de V.N., C.W.A. Schürmann, aan de secretaris-generaal der V.N., uittreksel uit een brief van prof.Mr. J.H.W. Verzijl, 2 krantenknipsels en het artikel "De toestand van het kind in de tropische gemeenschappen" door Dr. H.A.P.C. Oomen, Z.j., 1957 en 1958, 325; 5 stukken en 1 katern
          - Ingekomen brief van zijn neef Mr. C.H. Strumphler met een specimen van een Indonesisch stembiljet, 8 december 1955, 326; 2 stukken
          - "Adrees to the Members of the States-General of the Kingdom of the Netherlands" door Prof.Mr. P.N.Drost met begeleidbrief van W.L. Oltmans en verslag en krantenartikel van W.L. Oltmans, medewerker van "Vrij Nederland", betreffende officieuze gesprekken inzake de betrekkingen tussen Djakarta en 's-Gravenhage, 13 oktober-30 november 1957, 327; 1 omslag
          - Jaarverslagen e.d. van de stichting Culturele samenwerking, 1951-1952, 328; 1 omslag
        - Stukken betreffende Suriname en de Nederlandse Antillen., 329-335; 7 omslagen
          - Staatsbladen, Kamerstukken, nota en een werkstuk inzake een statuut voor het Koninkrijk der Nederlanden, 1953-1954, 329; 1 omslag
          - Rondschrijven inzake de uitvoering van het Statuut, 3 januari en 14 september 1955, 330; 2 stukken
          - Handelingen der Eerste Kamer, concept-adviezen, amendementen, nota's e.d. betreffende de vraag, of een beslissing inzake een hoger beroep, gedaan op de Gouverneur van de Nederlandse Antillen een besluit is, waarop art.24 van het Reglement van de Gouverneur mag worden toegepast, 18 januari-15 juni 1959, 331; 1 omslag
          - Afschrift van een brief van de minister van Overzee, G.Ph. Helders, aan de voorzitter van de Raad van Ministers van het Koninkrijk met bijlagen betreffende de uitzetting van de hoofdredacteur van het Nederlands-Antilliaans dagblad "Beurs- en Nieuwsberichten", Adriaan de Wit, uit de Nederlandse Antillen, 12 februari 1958, 332; 1 omslag
          - Krantenknipsels betreffende de weigering van Gouverneur A.B. Speekenbrink een beschikking van de ministerraad van de Antillen te tekenen in de uitwijzingskwestie van de journalist Adriaan de Wit, 28 juni 1958, 333; 2 stukken
          - Nota's van Staatsraad Van Angeren, Staatsraad Van Poelje en voorlopige aantekeningen van Staatsraad Meijer Ranneft betreffende werkeloze Surinamers in Amsterdam, 17 en 20 oktober 1958, 334; 3 stukken
          - Serie krantenartikelen betreffende Suriname en de Nederlandse Antillen, 2 december-21 december 1955, 335; 8 stukken
        - Stukken betreffende Nederlands Nieuw-Guinea., 336-344; 10 stukken
          - "Nederlands Nieuw-Guinea in de 9e en 10e Algemene Vergadering der V.N.", september-december 1954 en 1955, 336; 2 deeltjes
          - Verslag van de N.V. Nederlandse Maatschappij voor Nieuw-Guinea over het boekjaar 1954 en landkaartjes van Nederlands Nieuw-Guinea, Manokwari, Hollandia en Hollandia-Binnen., 337; 1 deeltje en 3 stukken
          - "Schakels", uitgave van het ministerie van Overzeese Rijksdelen, houdende berichten over Nederlands Nieuw-Guinea, nr.93, NNG 18. 10 oktober 1955, 338; 1 deeltje
          - Wetsontwerp, nota's, amendementen e.d. betreffende het sluiten van een overeenkomst der "Indische Mijnwet" met N.V.Nederlands Nieuw-Guinea Petroleummaatschappij, met twee overzichtskaarten 1:2500.000, november-december 1955, 339; 1 omslag
          - "Historische en aardrijkskundige gegevens over Nederlands Nieuw-Guinea", met begeleidbrief van J. Jonkman, gestencild. 29 februari 1956 en 16 maart 1957, 340; 5 stukken
          - Kamerstukken betreffende het invoeren van het Nederlands als voertaal voor het onderwijs op Nederlands Nieuw-Guinea met begeleidbrief van J. Winters, 29 februari 1956, 341; 5 stukken en 1 deel
          - Advies, uitgebracht aan H.M. de Koningin door de Raad van State, nota's van de Staatsraden Joekes en Meijer Ranneft en Kamerstukken betreffende de vaststelling der begroting van Nederlands Nieuw-Guinea voor 1956 en 1959., 342; 1 omslag
          - Syllabus "Wat doen wij in Nieuw-Guinea", afschrift van het artikel "Oproep van de Generale Synode inzake Nieuw-Guinea uit het weekbulletin van het Persbureau der Nederlands Hervormde Kerk met begeleidbrief van L.H. Ruitenberg en krantenknipsel en een rapport van de commissie voor internationale zaken van de oecomenische Raad van Kerken in Nederland "Nieuw-Guinea als probleem van het Nederlandse Volk", Z.j. en juni-juli 1956, 343; 1 katern en 4 stukken
          - Afschrift van een resolutie van 9 Hoofden van Papoeastammen te Nieuw-Guinea en een artikel "Het Nederlands Nieuw-Guineaprobleem", gestencild en getypt. 1957 en Z.j., 344; 2 stukken
        - Stukken betreffende de Europese Eenwording., 345-362; 17 omslagen
          - Artikel "Die Hauptfragen der Politischen Organisation der Europa-Gemeinschaft" door Prof.Dr. H.Nawiasky, "Prae-advies" betreffende de Europese integratie door Prof.Dr. P. Kuin, en brochures e.d. betreffende de Europese eenwording., 345; 10 deeltjes en 1 blad
          - Inlichtingen en officiële documenten betreffende de constitutionele commissie, belast met de uitwerking van een ontwerp-verdrag tot instelling van een Europese politieke Gemeenschap, december 1952 en januari-februari 1953, 346; 2 deeltjes
          - Kamerstukken, staatsblad 1954, nr.25, adviezen en nota betreffende de verdragen tot instelling van de Europese Gemeenschap, de Europese Defensie Gemeenschap, de Euromarkt en de Euratom, 1952-1954, 1957, 347; 1 omslag
          - Europese brieven, in stencil gebracht door het Internationaal Comité van de Europese Beweging, een bibliografie van uitgaven, betreffende de Euromarkt en 2 krantenknipsels betreffende de conferentie van Messina, 8 juni 1953 en april 1956, 348; 4 stukken
          - Tractatenblad, houdende het compromis tot voorlegging aan het Internationaal Gerechtshof van het tussen Nederland en België bestaande geschil betreffende de souvereiniteit over zekere aan de Belgisch-Nederlandse grens gelegen percelen,met een fotocopie van de toelichting van de minister van Buitenlandse Zaken a.i. nr. 45. 7 maart 1957, 349; 2 stukken
          - Verdrag tot oprichting van de Europese Economische Gemeenschap, 25 maart 1957, 350; 1 deel
          - Traité instituant la Communauté Economique Européenne, 25 maart 1957, 351; 1 deel
          - Verdrag tot oprichting van de Europese Gemeenschap voor Atoomenergie, 25 maart 1957, 352; 1 deel
          - Traité instituant la Communauté Européenne de l'Energie Atomique, 25 maart 1957, 353; 1 deel
          - Overeenkomst betreffende bepaalde instellingen, welke de Europese Gemeenschappen gemeen hebben, 25 maart 1957, 354; 1 deel
          - Convention relative à certaines institutions communes aux Communauté's Européennes, 25 maart 1957, 355; 1 deel
          - Slotakte van de intergouvernementele conferentie voor de gemeenschappelijke markt en Euratom, 25 maart 1957, 356; 1 deel
          - Acte final de la Conférence intergouvernementale pour le marché commun et l'Euratom, 25 maart 1957, 357; 1 deel
          - Verdragen tot oprichting van de E.E.G. en Euratom en de verdragen over Euromarkt en Euratom, gestencild en gedrukt, april 1957, 358; 2 stukken en 1 deeltje
          - Verkorte teksten van de voordracht "De Nederlandse uitgangspositie in de Euromarkt" door Mr. M.Heinsius, van het artikel "De Euromarkt, de douane unie" van Dr. J.C. Ramaer en manuscript-aantekeningen "Developments in the colonial administration of European Powers", 27 mei 1957 en Z.j., 359; 3 stukken
          - "De Economist" en Economische statistische Berichten", houdende artikelen over de Europese integratie, maart, april en mei 1957, 360; 3 deeltjes
          - Stukken inzake de verhouding Raad van State en Interparlementaire Beneluxraad, met bijlagen, 10 december 1957-25 november 1959, 361; 1 omslag
          - Wetsontwerpen, houdende goedkeuring van het 18e en 19e Protocol bij de Benelux-douane overeenkomst en voorzieningen op het terrein van de invoerrechten en accijnzen ter uitvoering van het Benelux Unieverdrag, fotocopie, 29 december 1958, 362; 3 stukken
        - Krantenknipsels betreffende het bereiken van de 70-jarige leeftijd en een doorslag van een brief aan H.M.de Koningin, houdende ontslagaanvrage als lid van de Raad van State wegens het bereiken van de 75-jarige leeftijd, 5 mei 1955 en 22 maart 1960; 363; 6 stukken
        - Foto's van zijn openbaar optreden, z.d.; 364; 16 stukken
        - Afdrukken van zijn foto, z.d.; 365; 10 exemplaren
        - Krantenartikelen, 366-370; 5 omslagen
          - Serie krantenartikelen betreffende de kwestie Prinses Margaret-Rose en Kolonel Peter Town send, 24 oktober-18 november 1955, 366; 7 stukken
          - Serie krantenartikelen betreffende de Kernenergie, 1 november-21 november 1955, 6 februari-22 mei 1956 en 29 maart-8 mei 1956, 367; 40 stukken
          - Serie krantenartikelen betreffende Dr. Paul Rijkens, door Dr. D. Hoek en "De theorie en practijk van de winstdeling" door Dr. Paul Rijkens, december 1955, 368; 4 stukken en 1 deeltje